臺灣嘉義地方法院刑事判決　　　　　　　 96年度訴字第471號
公　訴　人　臺灣嘉義地方法院檢察署檢察官
被　　　告　甲○○
　　　　　　　　　　10號之6.
指定辯護人　本院公設辯護人　乙○○
上列被告因違反槍砲彈藥刀械管制條例案件，經檢察官提起公訴
（九十五年度偵字第八八一一號），本院判決如下：
    主  文
甲○○未經許可，持有手槍，處有期徒刑貳年拾月，併科罰金新
臺幣柒萬元，罰金如易服勞役，以新臺幣壹仟元折算壹日。
扣案之制式九○手槍壹支（含彈匣一個，槍枝管制編號：000
0000000號）沒收。
    事  實
一、甲○○明知制式手槍及子彈，分係槍砲彈藥刀械管制條例所
    列管之槍砲、彈藥，未經許可均不得持有，竟於民國九十五
    年十一月中旬某日，在嘉義縣中埔鄉某小廟後方，取得賴聰
    敏（已死亡）放置該處之德國ＨＫ廠製ＵＳＰ型口徑９ｍｍ
    之制式半自動手槍一支（槍枝管制編號：00000000
    00號）及具有殺傷力之制式、土造子彈共五顆（其中三顆
    經鑑驗試射後僅餘彈殼三個及彈頭三個，另二顆嗣經甲○○
    擊發後僅餘彈殼二個及彈頭包衣一片）後，置於其所駕駛之
    車牌號碼八八三三—ＧＮ號自用小客車內，未經許可而無故
    持有之。嗣於九十五年十二月三日凌晨零時十分許，甲○○
    應某真實姓名年籍不詳綽號「志偉」成年男子之邀，駕駛上
    揭自用小客車，欲至嘉義市○○路、興達路口「合家歡ＫＴ
    Ｖ」前協助處理張子健與涂瑞廷之口角糾紛，適行經嘉義市
    ○○路、友愛路口時，為涂瑞廷認出其係前來協助張子健之
    友人，而持棒球棒敲打甲○○所駕駛之上揭自用小客車車身
    ，甲○○遂持上揭槍彈下車與涂瑞廷理論，因涂瑞廷酒意甚
    濃，欲持上揭棒球棒攻擊甲○○。甲○○則先以上揭手槍對
    空鳴槍示警，再基於傷害人身體之犯意，射擊涂瑞廷之左腿
    ，致涂瑞廷受有左腿開放性骨折之傷害（傷害部分未據告訴
    ），甲○○槍擊涂瑞廷後，見事端擴大隨即逃離現場，嗣於
    有偵查犯罪職權之公務員查知上情前，主動至嘉義市警察局
    第一分局說明案情，並帶同員警起出上開制式手槍一支（含
    彈匣一個）及制式、土造子彈共三顆，並接受裁判，而自首
    並報繳所持有之上開全部槍、彈。
二、案經甲○○自首及嘉義市警察局第一分局報告臺灣嘉義地方
    法院檢察署檢察官偵查起訴。
    理  由
一、按被告以外之人於審判外之陳述，經當事人於審判程序同意
    作為證據，法院審酌該言詞陳述或書面陳述作成時之情況，
    認為適當者，亦得為證據。當事人、代理人或辯護人於法院
    調查證據時，知有第一百五十九條第一項不得為證據之情形
    ，而未於言詞辯論終結前聲明異議，視為有前項之同意，刑
    事訴訟法第一百五十九條之五定有明文。查本件認定事實所
    引用之供述證據，經本院於審理時提示被告甲○○及其辯護
    人均表示無意見，迄於言詞辯論終結前亦未聲明異議，可認
    為同意作為證據，本院審酌該供述證據之取得過程並無瑕疵
    ，與本案待證事實間復具有相當之關聯性，以之為本案證據
    尚無不當，自得採為證據，先予明。
二、上開事實，業據被告甲○○於警詢（見警卷第一至七頁）、
    偵查（見偵查卷第一○至一二、三一、三二、四八、四九、
    五五頁）及本院（見本院卷第一七、三九至四三頁）坦承不
    諱，核與被害人涂瑞廷於警詢（見警卷第八至一五頁）指述
    相符，並有制式手槍一支及制式子彈一顆、土造子彈二顆、
    已擊發之彈頭二顆及彈頭包衣一片扣案可資佐證，而上開槍
    彈經內政部警政署刑事警察局以性能檢驗法、試射法及比對
    顯微鏡比對法鑑驗結果：(一)就扣案手槍（槍枝管制編號：0
    000000000號）一支部分：認係德國ＨＫ廠製ＵＳ
    Ｐ型口徑９ｍｍ之制式半自動手槍，槍號為「二四—二三一
    四七」，槍管內具六條右旋來復線，機械型能良好，可擊發
    同口徑制式子彈，認具殺傷力；(二)就扣案子彈三顆部分：１
    一顆，認係口徑九㎜制式子彈，認具殺傷力。２二顆，認均
    係土造子彈，分具直徑約八‧八㎜、九‧○㎜金屬彈頭，均
    經試射，均可擊發，認具殺傷力。(三)就扣案彈頭二顆部分：
    認均係已擊發之土造金屬彈殼。(四)就扣案彈頭包衣一片部分
    ：認係已擊發受撞擊變形口徑九㎜之彈頭銅包衣片，有該局
    九十六年一月八日刑鑑字第○九五○一八八○五四號鑑驗通
    知書附卷足稽，堪認被告上開自白與事實相符，應屬可信。
    本案事證明確，被告犯行堪以認定，應依法論科。
三、核被告所為，係犯槍砲彈藥刀械管制條例第七條第四項未經
    許可持有手槍罪及同條例第十二條第四項之未經許可持有子
    彈罪。被告以一行為同時觸犯上開二罪名，為想像競合犯，
    應從一重之未經許可持有手槍罪處斷。又槍砲彈藥刀械管制
    條例第十八條第一項前段規定：「犯本條例之罪自首，並報
    繳其持有之全部槍砲、彈藥、刀械者，減輕或免除其刑」。
    被告本件犯罪未經有偵查犯罪職權之機關及公務員發覺前，
    主動供承上情，並帶同員警起出持有之槍彈，此據證人即獲
    案警員丙○○於本院證述明確（見本院卷第三一至三三頁）
    ，被告已符合上開自首報繳之規定，自可依上開規定減輕其
    刑。爰審酌被告係高職肄業之智識程度，將所持有具殺傷力
    之槍彈攜出公共場所射擊致人受傷，對社會治安所造成之危
    害，兼衡其持有手槍及子彈之數量，犯後坦認犯行，尚具悔
    意，已與被害人涂瑞廷調解成立等一切情狀，量處如主文所
    示之刑，並就併科罰金部分，諭知易服勞役之折算標準，以
    資懲儆。扣案具有殺傷力之制式手槍一支（槍枝管制編號：
    0000000000號），屬違禁物，不問屬於犯人與否
    ，應依刑法第三十八條第一項第一款之規定宣告沒收。至其
    餘三顆子彈，經鑑驗試射後均僅餘彈殼三個，被告擊發所餘
    之彈殼二個及彈頭包衣一片，已不具殺傷力，而非違禁物，
    均不予以宣告沒收，附此敘明。
據上論斷，應依刑事訴訟法第二百九十九條第一項前段，槍砲彈
藥刀械管制條例第七條第四項、第十二條第四項、第十八條第一
項前段，刑法第十一條前段、第五十五條、第四十二條第三項、
第三十八條第一項第一款，判決如主文。
本案經檢察官陳志川到庭執行職務。
中　　華　　民　　國　九十六　年　  七  　月   十一   日
                  刑事第三庭    審判長法  官  陳仁智
                                      法  官  陳蒨儀
                                      法  官  鄭雅文
以上正本證明與原本無異。
如不服本判決，應於判決送達後十日內，向本院提出上訴狀。
中　　華　　民　　國　九十六　年　  七  　月   十一   日
                        　          　書記官　鄭翔元
附錄論罪科刑法條：
槍砲彈藥刀械管制條例第七條
未經許可，製造、販賣或運輸火砲、肩射武器、機關槍、衝鋒槍
、卡柄槍、自動步槍、普通步槍、馬槍、手槍或各類砲彈、炸彈
、爆裂物者，處死刑、無期徒刑或七年以上有期徒刑；處徒刑者
，併科新臺幣三千萬元以下罰金。
未經許可，轉讓、出租或出借前項所列槍砲、彈藥者，處無期徒
刑或五年以上有期徒刑，併科新臺幣一千萬元以下罰金。
意圖供自己或他人犯罪之用，而犯前二項之罪者，處死刑或無期
徒刑；處徒刑者，併科新臺幣五千萬元以下罰金。
未經許可，持有、寄藏或意圖販賣而陳列第一項所列槍砲、彈藥
者，處五年以上有期徒刑，併科新臺幣一千萬元以下罰金。
第一項至第三項之未遂犯罰之。
槍砲彈藥刀械管制條例第十二條
未經許可，製造、販賣或運輸子彈者，處一年以上七年以下有期
徒刑，併科新臺幣五百萬元以下罰金。
未經許可，轉讓、出租或出借子彈者，處六月以上五年以下有期
徒刑，併科新臺幣三百萬元以下罰金。
意圖供自己或他人犯罪之用，而犯前二項之罪者，處三年以上十
年以下有期徒刑，併科新臺幣七百萬元以下罰金。
未經許可，持有、寄藏或意圖販賣而陳列子彈者，處五年以下有
期徒刑，併科新臺幣三百萬元以下罰金。
第一項至第三項之未遂犯罰之。
